

基本信息

出生年月: 1993-10-25

国籍:

性别: 男

现居住地: 福州

邮箱: 362294931@qq.com

教育经历

教育经历

福州大学 | 本科 电子信息工程 2012.09 - 2016.07

2012 /9-2016 /7 福州大学 电子信息工程 本科

电子信息工程是一门应用计算机等现代化技术进行电子信息控制和信息处理的学科,主要研究信 息的获取与处理,电子设备与信息系统的设计、开发、应用和集成。电子信息工程已经涵盖了社 会的诸多方面。电子信息工程专业是集现代电子技术、信息技术、通信技术于一体的专业。

工作经历

工作经历

南威软件股份有限公司 2016-07 至今

I党务事业部

行业: 互联网/电子商务

学习java web的开发流程,学习使用Struts框架,学习使用oracle,tomcat,myeclipse搭建的平

学习使用js,jQuery,html和jsp,熟悉平台,并在公司提供的平台上开发新员工入职系统。

淘鞋 (泉州) 网络科技有限公司 2013-07 至2013-08

I网络部

行业: 互联网/电子商务

- 1、负责协助技术总监进行技术评测,bug处理,代码开发;
 - 2、负责网站数据库、栏目、程序模块的设计与开发;

泉州电信公司 2012-07 至2013-08

1号码百事通

行业: 通信/电信运营、增值服务

- (1) 负责所有经营区域客户的咨询、查询解答;
- (2) 负责产品介绍、演示及客户使用问题等服务;
- (3) 负责客户电话回访、跟进及处理客户投诉等问题;
- (4) 负责做好工作日志、周报、月报,及时反馈信息的统计、分析和汇报;
- (5) 完成上级安排的其他工作任务。

求职意向

期望职位: java, andriod工程师,游戏策划,游戏

期望工作地点(城市): 上海期望薪资: 6k-8k

开发工程师 工作类型: 实习

其他信息

自我评价

自我评价

大学的四年,给我奠定了扎实的专业理论基础,良好的组织能力,团队协作精神,务实的工作作 风还有良好的为人处世能力。

在个人兴趣上,我从小热爱计算机及软件,互联网,同时也十分喜爱游戏,希望通过自己努力进入憧憬已久的IT企业,我热爱游戏,热爱互联网,热爱编程,喜欢尝试新鲜事物,敢于挑战,勇于拼搏。

在理论学习上, 我认真学习专业知识理论, 在学好专业必修课的同时, 我还阅读了大量计算机, 软件类书籍。同时对于历史、文学等方面的非专业知识我也有浓厚的兴趣。

在专业技能上,我除了熟练使用C, java, andriod之外,较为熟练地使用unity引擎, c#语言,初步学习了ios开发,php开发, c++开发等,熟练使用Office、WPS办公自动化软件。对于常用软件都能熟练使用。运用自如。

在社会实践上,四年的大学生活,我对自己严格要求,注重能力的培养,尤其是实践动手能力更 是我的强项。曾多次参加社会实践活动,具有一定的实践经验和动手能力。